# 结构性存款现金流量表的拆分

提问人：闲 不住 时间：2022-05-26 22:35:06
请教陈版，看了不少上市公司关于结构性存款的现金流列报，有些企业把本金部分作为收回投资的现金流，投资收益部门作为收到的投资收益的现金，有些企业则把本息全部作为收回投资收到的现金，想问下陈老师的看法？

回答人：chenyiwei
应当把本金部分作为收回投资的现金流，投资收益部门作为收到的投资收益的现金。
将全部收回款项本息全部作为收回投资收到的现金，这种做法仅适用于通过在到期日前转让金融资产而收回的现金的列报，不适用于到期收回本息。